臺灣高等法院臺中分院民事判決　　　　　95年度上字第358號
上　訴　人
即被上訴人　丙○○
訴訟代理人　黃精良　律師
上　訴　人
即被上訴人　甲○○
　　　　　　順揚國際興業有限公司
上列一人
法定代理人　乙○○　住同上
共　　　同
訴訟代理人　楊振芳　律師
上列當事人間請求侵權行為損害賠償事件，上訴人不服台灣彰化
地方法院95年度訴字第284號中華民國95年8月30日第一審判決
，提起上訴，本院於96年4月3日言詞辯論終結，判決如下：
    主  文
原判決關於命上訴人甲○○、順揚國際興業有限公司連帶給付丙
○○超過壹百零萬玖佰玖拾肆元及該部分假執行之宣告暨訴訟
費用之裁判均廢棄。
上廢棄部分，上訴人丙○○在第一審之訴及假執行之聲請均駁回
。
兩造其餘上訴均駁回。
第一、二審訴訟費用由上訴人甲○○、順揚國際興業有限公司連
帶負擔五分之一，餘由上訴人丙○○負擔。
    事實及理由
一上訴人即被上訴人丙○○（下稱丙○○）起訴主張：上訴人即
  被上訴人甲○○（下稱甲○○）受雇上訴人即被上訴人順揚國
  際興業有限公司（下稱順揚公司）擔任司機職務，其於93年11
  月18日18時10分許，駕駛車牌號碼A6-4896號自用小貨車外出
  送貨，沿彰化縣員林鎮○○路○段由南往北方向行駛，行經該
  路與78巷無號誌交岔路口時，原應注意車輛行經無號誌交岔路
  口時，應減速慢行作隨時停車之準備，且轉彎車應讓直行車先
  行，而依當時情形，並無不能注意之情事，竟疏於注意即貿然
  右轉78巷，致撞及駕駛車牌號碼KSE-781號重型機車，沿中山
  路一段由南往北方向直行於機車道之丙○○，致人車倒地，丙
  ○○因而受有右側肱骨骨折及腹部挫傷之傷害。甲○○上開過
  失侵權行為，應負損害賠償之責，而順揚公司為甲○○僱用人
  ，依法應連帶賠償原告8,088,474元及自追加聲明狀繕本送達
  甲○○翌日起至清償日止，按年息5%計算之利息。
二上訴人甲○○、順揚公司則以：本件交通事故之發生，甲○○
  坦承有過失，亦願與丙○○和解，惟丙○○一直提高金額致無
  法達成和解，另丙○○請求之看護費、減少勞動能力損失及慰
  撫金金額皆過高，且每月薪資32,000元亦屬過高，應以勞工投
  保薪資為基準等語，資為抗辯。並聲明：丙○○之訴及假執行
  之聲請均駁回。
三本件第一審對上訴人丙○○之請求，判決部分勝訴，部分敗訴
  ，上訴人聲明不服，求為廢棄不利部分之判決並請求被上訴人
  連帶再給付2,500,000元及法定遲延利息，另對被上訴人之上
  訴，求為駁回。上訴人甲○○、順揚公司對其敗訴部分不服，
  提出上訴，求為廢棄不利部分之判決並駁回被上訴人丙○○在
  第一審之訴。
四本件事實理由及本院關於兩造攻擊防禦方法之意見及法律上意
  見，均與第一審判決書記載者相同，茲引用之。
五上訴人丙○○提起上訴主張：
  查丙○○於民國89年2月23日受僱於鑫盛企業社至89年5月5日
  即離職，丙○○為享受將來勞保之權益，乃要求該企業社再為
  丙○○投保，以迄於今，實際上丙○○自89年5月5日起即離職
  ，此有該企業社負責人出具之證明書及勞工保險卡可證。丙○
  ○於89年7月1日起至93年11月25日即改行受僱於胡立坤所經營
  之佳德齒藝技工所擔任齒模技術員，月薪32,000元，此有胡立
  坤出具之在職證明書附在一審卷內，並經胡立坤證稱「因為原
  告在我這裡工作，我是做齒模的，我先跟牙醫師接洽後先製作
  齒模，之後才將齒模交給原告製作，原告是齒模技術員，他是
  從89 年7月1日就開始做，做到93年本件車禍手受傷就沒辦法
  做了，他每月薪水32,000元是由我支付。製作所需的臘及石膏
  很硬，需要用到手力及臂力。」一審之法官亦訊問甲○○對該
  證人之證言有何意見？甲○○亦認為對丙○○所言沒有意見。
  甲○○既然對證人所謂丙○○之月薪為32,000元表示沒有意見
  ，則為何原審法院竟以向財政部台灣省中區國稅局所調取之丙
  ○○92年綜合所得稅各類所得資料清單載明丙○○在鑫盛企業
  社每年收入198,000元作為丙○○請求賠償之依據。查每年年
  薪198,000元，每月薪水才16,500元，比政府所規定之最低工
  資還低，甚至於比外勞為低，豈非合理？查通常勞資是逐年調
  昇，一般勞工月薪多在3.4萬元以上，計算減少勞動能力之損
  害，自應以最近來實際僱用者所付之薪津為準，而不能以6年
  前在他家工作之薪津者為準，況被丙○○已承認證人胡立坤所
  為之證言。最高法院53年台上字第2673號判例要旨「證人為不
  可代替之證據方法，如果確係在場聞見待證事實，而其證述又
  非虛偽者，縱令證人與當事人有親屬、親戚或其他利害關係，
  其證言亦非不可採信。」不能以證人為丙○○之姐夫即否定證
  人之證言。齒模業因在牙醫夾縫中求生存，牙醫師公會不希望
  做齒模業者成立公會，稅捐機關認為齒模業者大多為小規模，
  故不必申請營業，不必報稅，此亦經證人胡立坤證實，故丙○
  ○實無法提出在胡立坤之工作申報薪資所得之證明，顯然與事
  實不符。查最高法院63台上字第1394號判例要旨「被害人因身
  體健康被侵害而喪失勞動能力所受之損害，其金額應就被害人
  受侵害前之身體健康狀態、教育程度、專門技能、社會經驗等
  方面酌定之，不能以一時一地之工作收入為準。又商人之經營
  能力固為勞動能力之一種，但營業收入乃出於財產之運用，資
  本及機會等皆其要素，不能全部視為勞動能力之所得。」丙○
  ○既然在89年5月5日即已離去鑫盛企業社，而於89年7月1日即
  受僱於胡立坤，薪水已高達每月32,000元，則自不能以受傷時
  即93年11月間之薪水作依據，亦不能以5年前之薪水作依據，
  更不能以實際上未在鑫盛企業社所申報之薪津為準，可見原判
  決認事用法有違誤。
六上訴人甲○○、順揚公司提起上訴主張：
  (一)丙○○因本件車禍，僅受有右側肱骨幹骨折、腹部挫傷，而
    其肱骨骨折非係開放性骨折，亦非為粉碎性骨折，而僅係一
    般之骨折，其右肱骨骨折經手術治療，在正常之情況下，袛
    需半年或壹年時間即可癒合，而可正常活動工作，此有卷附
    之財團法人彰化基督教醫院4.九十五彰基病歷字第0950
    40038號函在卷可憑，更何況丙○○正值25歲，生命力旺盛
    之時期（其係70年12月23日出生），因之丙○○右肱骨骨折
    歷經近一年半之期間，應不可能尚存有癒合不良而影響其勞
    動能力之情形。退步言之，縱認丙○○於95年6月20日彰化
    基督教醫院為鑑定時，其右肱骨骨折尚存有癒合不良之情形
    ，依卷附之上開醫院殘障鑑定報告書之記載，亦僅是「右上
    肢肌肉稍萎縮，肌力稍差」（按此乃因長期該處未常活動之
    正常反應），而其日常生活功能，依日常功能獨立量表（FI
    M）：總分126，得分：126：正常。故而應無減損勞動能力
    之情形產生。再者上開醫院之殘障鑑定報告書之鑑定結果4.
    亦載明「該患者主要問題為骨折癒合不良，不屬於神經受傷
    肢體無力，也不是關節受傷造成僵硬和關節動角度受限，故
    不適用勞保殘廢給付標準。」。再依丙○○於上開時日彰化
    基督教醫院為鑑定時，自訴其目前仍有右肩與上臂疼痛情形
    ，尤其是用力時乙節觀之，縱認為真，亦僅是其稍有疼痛之
    情形而已，應不致於減損其工作能力，又丙○○之右上臂之
    關節並未遺存有顯著運動障害之情事，上開醫院之殘害鑑定
    報告書卻引用障害項目：90；殘障等級十一。一上肢三大關
    節中，有一大關節遺存顯著運動障害者，所對照之喪失勞動
    能力程度：38.45%，實屬自相矛盾，而委無可採。對此原審
    法院未加詳析，遽以上開醫院殘障鑑定報告書鑑定結果欄第
    五點之記載，率認丙○○喪失勞動能力之程度為38.45%，金
    額共為1,619,656元，實顯為違誤。
  (二)順揚公司92年營業收入總額為67,139,135元、93年度營業收
    入總額為81,417,858元，原審判決遽將上開金額誤認為順揚
    公司之營業淨額，實為違誤。再者一家公司之營業淨額，通
    常為其營業總額之5％至10％。原審判決以順揚公司之上開
    營業總額誤為營業淨額，認定順揚公司之經濟狀況，而認定
    本件丙○○可請求之慰撫金為600,000元，實屬過高。
七本院對兩造提出新攻擊防禦方法之意見：
  (一)丙○○主張甲○○於93年11月18日18時10分許，駕駛車牌號
    碼A6-4896號自用小貨車外出送貨，沿彰化縣員林鎮○○路
    ○段由南往北方向行駛，行經該路與78巷無號誌交岔路口時
    ，原應注意車輛行經無號誌交岔路口時，應減速慢行作隨時
    停車之準備，且轉彎車應讓直行車先行，而依當時情形，並
    無不能注意之情事，竟疏於注意即貿然右轉78巷，致撞及駕
    駛車牌號碼KSE-781號重型機車，沿中山路一段由南往北方
    向直行於機車道之丙○○，致人車倒地，丙○○因而受有右
    側肱骨骨折及腹部挫傷之傷害等情，已據其提出診斷書、醫
    療收據、統一發票、免用統一發票收據等件為憑，且為甲○
    ○所不爭執，並經本院依職權函調原審94年度交易字第188
    號刑事卷宗（含偵查卷宗）核閱屬實。再甲○○前述過失駕
    車行為致丙○○受傷之過失傷害犯行，並經原法院判處拘役
    50日，如易科罰金，以銀元300元折算1日確定一節，有上述
    刑事卷宗可稽，足認丙○○此部分之主張為真正。
  (二)駕車行經無號誌之交岔路口時，應減速慢行作隨時停車之準
    備，且轉彎車應讓直行車先行，道路交通安全規則第93條第
    1項第2款、第102條第1項第6款分別定有明文。依附於上開
    刑事卷宗之道路交通事故現場圖、道路交通事故調查報告表
    及現場照片所載，足知當時情況為：天候晴、夜間有照明、
    路面乾燥、無缺陷、無障礙物、視距良好，並無不能注意之
    情事，甲○○駕駛上揭自用小貨車行經前開肇事交岔路口時
    ，竟疏未減速慢行作隨時停車之準備，復未注意轉彎車應讓
    直行車先行，即貿然右轉78巷，以致撞及丙○○所駕駛之機
    車，致人車倒地，丙○○因而受傷，其顯有過失洵屬無疑。
    且本件經台灣彰化地方法院檢察署檢察官囑託台灣省彰化縣
    區車輛行車事故鑑定委員會鑑定結果，亦認甲○○駕駛自用
    小貨車行至無號誌之交岔路口，轉彎車應讓直行車先行，為
    肇事主因，有附於前述刑事卷宗之台灣省彰化縣區車輛行車
    事故鑑定委員會94年8月11日彰鑑字第0945602428號函在卷
    可按。再甲○○過失駕車行為與丙○○受傷結果間，復有相
    當因果關係，亦足以認定其不法侵害丙○○身體致丙○○受
    傷而受有損害，自應負損害賠償責任。而順揚公司為甲○○
    之僱用人，復未能證明選任受僱人即甲○○及監督其職務之
    執行，已盡相當之注意或縱加以相當之注意而仍不免發生損
    害，其對甲○○之過失侵權行為，自應連帶負賠償責任。則
    丙○○依上開規定，請求甲○○、順揚公司連帶負侵權行為
    之損害賠償責任，即非無據。茲就丙○○請求之准否，分別
    審酌如下：
    1.醫療費用部分：
      丙○○主張因本件交通事故所受之傷害，共支出醫療費用
      43,474元，固據提出甲○○、順揚公司不爭執真正之統一
      發票、免用統一發票收據、門診收據、住院收據等件為憑
      ，然其中車台損失12,500元係丙○○所駕駛之機車所受之
      零件損失非屬醫療費用，且該機車係丙○○之兄所有，業
      據丙○○陳明在卷，則丙○○既非機車所有權人，自無權
      請求，該部分應予扣除；另93年11月18日住院病房費9,60
      0元及94年9月26日住院病房費4,500元，共14,100元，係
      健保病房升等為非健保病房所生之差額，核非必要，應予
      扣除，餘16,874元皆屬醫療所必要，應予准許，是丙○○
      得請求之醫療費用損失為16,874元。
    2.看護費用部分：
    丙○○主張其受傷住院自93年11月21日起至93年12月20日
      止，共1個月，僱用胞兄詹順達在醫院照顧，每日看護費
      以1,500元計算，丙○○共受有45,000元之看護費損失等
      語，甲○○、順揚公司則辯稱費用過高等語。
    查：丙○○因本件交通事故受有右側肱骨骨折及腹部挫傷
      之傷害，其於93年11月18日至93年11月26日手術住院期間
      需人照護，其餘時間日常生活應可自理之事實，有財團法
      人彰化基督教醫院95年4月24日95彰基病歷字第095040038
      號函附卷可稽，是丙○○主張住院期間共9日，需人看護
      ，要屬有據，逾此部分，則屬無據。
    再按因受傷而由親屬代為照顧傷者之起居，固係基於親情
      ，但親屬看護所付出之勞力，並非不能評價為金錢，只因
      兩者身分關係密切而免除支付義務，此種親屬基於身分關
      係之恩惠，自不能加惠於加害人。故由親屬看護時，雖無
      現實看護費之支付，但應衡量及比照僱用職業護士看護情
      形，認被害人受有相當於看護費之損害，得向加害請求賠
      償，乃現今實務上所採之見解，亦較符公平正義原則（最
      高法院88年度台上字第1827號判決意旨參照）。則丙○○
      主張上開期間係由胞兄看護，洵無不可。原審審酌丙○○
      所受之前開傷害，手術住院期間生活起居全然不能自理，
      須人日夜隨侍照料，是丙○○主張上開期間應以每日1,50
      0元計算，尚屬適當，甲○○、順揚公司辯稱費用過高云
      云，要屬無據。據此計算，丙○○得請求之看護費用為13
      ,500 元（9×1,500＝13,500），逾此範圍之請求，即非
      必要，不應允許。
    3.減少勞動能力損失部分：
    丙○○主張因本件交通事故減少38.45%勞動能力，以丙○
      ○受傷時之23歲算至60歲退休，並以每月薪資32,000元依
      霍夫曼式扣除中間利息計算，丙○○減失勞動能力損失為
      8,169, 444元，惟丙○○無力繳納裁判費，故僅請求減失
      勞動能力損失7,000,000元等語。甲○○、順揚公司則辯
      稱：丙○○每月薪資32,000元核屬過高，應以勞工投保薪
      資為基準，且請求之減少勞動能力損失亦屬過高等語。
    按被害人因身體健康被侵害而喪失勞動能力所受之損害，
      其金額應就被害人受侵害前之教育程度、專門技能、社會
      經驗等方面酌定之。查：丙○○主張發生本件交通事故前
      ，係受僱於胡立坤擔任齒模技術員工作，每月薪資32,000
      元云云，固據證人胡立坤證述在卷，並有證人胡立坤出具
      之在職證明書為據，惟證人胡立坤與丙○○係褳襟關係，
      本難期其證詞真實可信，且丙○○於92、93年薪資所得皆
      為198, 00 0元，有財政部台灣省中區國稅局92、93年度
      綜合所得稅各類所得資料清單在卷足憑，衡情，如丙○○
      確係每月受領32,000元之薪資，則其年度薪資所得應係38
      4,000元，僅非19,800元，是證人胡立坤前開證詞顯與事
      實不符，不足採信。惟原審審酌丙○○於發生本件交通事
      故前為22歲、身體健康、體能良好、高職畢業、年度薪資
      所得為198, 000元等情，原審認丙○○應有受領年薪198,
      000元之工作能力，要屬無疑。
    復經原審送請兩造合意選定之財團法人彰化基督教醫院鑑
      定結果認：丙○○於原審兩度住院及兩度手術。其骨折癒
      合不良，理應再次手術，但丙○○骨折位置容易傷及撓神
      經並造成垂腕，故骨科醫師不建議再手術，同時提醒丙○
      ○不宜劇烈活動及負重工作。而丙○○骨折最終是否能自
      行癒合不詳，然時間越久越不容易自行痊癒。丙○○主要
      問題為骨折癒合不良，不屬於神經受傷肢體無力，亦非關
      節受傷造成僵硬和關節活動角度受限，或可勉強引用勞保
      殘廢給付標準Ⅵ關於上肢動搖關節，不論其為他動或自動
      ，均依下列標準定其等級2.勞動及日常行動，有相當之妨
      礙，但無經常裝著固定裝具之必要者，準用關節遺存顯有
      運動障害規定等級障害項目90、殘障等級11：一上肢三大
      關節中，有一大關節遺存顯著運動障害者，喪失勞動能力
      程度為38.4 5%」，有財團法人彰化基督教醫院出具之殘
      障鑑定報告書可憑，惟本院經兩造同意再送台灣大學醫學
      院附設醫院鑑定有關喪失勞動能力程度結果記明：「丙○
      ○之傷勢減少勞動能力之百分比視其工作性質而定。由於
      右肩肘活動近乎正常，如工作性質為純文書工作應無影響
      ，如工作性質趨向勞力工作，則因其骨頭尚未癒合，不適
      合重度勞力工作，或可如彰化基督教醫院魏院長志濤先生
      之意見，勉強引用上肢機能障礙說明條文規定 (喪失38.4
      5﹪)。而丙○○之工作性質 (齒模工作)介於此二極端狀
      況之間，無法完全適用勞保殘廢給付標準，故勞動能力減
      損之百分比應可以折衷算為20﹪」，則丙○○係從事齒模
      工作，故勞動能力減損之百分比應以20﹪為可採。又丙○
      ○為70年12月23日出生，本件交通事故發生時即93年11月
      18日為22歲，由23歲算至60歲法定退休年齡，丙○○尚能
      工作37年，以丙○○減少勞動能力38.45%，並以年薪198,
      000元，依年別5%複式霍夫曼計算法計算（第一年不扣除
      中間利息），則丙○○自23歲至60歲退休年齡減少勞動能
      力之損失為842,474元，其計算式為：198,000×20%×21.
      00000 000（此為37年之霍夫曼係數）=842,474（小數點
      以下四捨五入，下同），逾此部分，為無理由。
    4.精神慰撫金部分：
    丙○○因甲○○之過失駕車行為而受有前開傷害，精神上
      自感相當痛苦，是其請求非財產之損害賠償，依法有據。
    按人之身體、健康固為無價，然慰撫金之賠償既以人格權
      遭遇侵害，精神上受有痛苦，則其核給之標準固與財產上
      損害之計算不同，然非不可斟酌雙方身分、資力與加害程
      度，及其他各種情形定之（最高法院51年台上字第223 號
      判例參照）。又按非財產上損害之慰撫金數額，究竟若干
      為適當，應斟酌兩造身分、地位、經濟狀況、加害程度及
      其他各種情形，俾為審判之依據（最高法院86年度台上字
      第511 號、第3537號判決意旨參照）。再按受僱人因執行
      職務，不法侵害他人之人格權，被害人受有非財產上之損
      害，請求該受僱人及其僱用人連帶賠償相當金額之慰藉金
      時，法院對於慰藉金之量定，應就僱用人之身分、地位及
      經濟狀況等情況一併予以斟酌，不應單以被害人與實施侵
      權行為之受僱人之身分、地位及經濟狀況為衡量之標準（
      最高法院76年台上字第1908號判例、75年度台上字第63、
      2164號、76年度台上字第1908號、82年度台上字第396 號
      判決意旨參照）。
    原審衡以丙○○高職畢業，未婚，92、93年薪資所得皆為
      198,000元，名下無財產；甲○○國中畢業，已婚育有3子
      ，分別為15歲、20歲、21歲，在順揚公司擔任司機工作，
      每月薪資約25,000元，92年綜合所得申報為251,372元，
      93年綜合所得申報為262,416元，名下無財產；順揚公司
      為一有限公司，92年度營業收入淨額為67,139,135元，93
      年度營業收入淨額為81,417,858元等情，為兩造所不爭執
      ，並有原審依職權函調之兩造歸戶財產及所得稅申報資料
      在卷足憑，而丙○○受此傷害，導致骨折癒合不良且工作
      能力亦因而減損，所受精神上之痛苦非輕，斟酌上開情事
      ，爰認丙○○請求1,000,000元之慰撫金，尚屬過高，應
      核減為600,000元，方屬公允，逾此部分之請求，則無理
      由。
    5.基上，丙○○得請求甲○○、順揚公司連帶賠償之金額為
      醫療費16,874元、看護費13,500元、減少勞動能力損失84
      2,474元、精神慰撫金600,000元，計1,472,848元。
  (三)再按損害之發生或擴大，被害人與有過失者，法院得減輕賠
    償金額，或免除之，民法第217條第1項定有明文。此項規定
    之目的，在謀求加害人與被害人間之公平，故在裁判上法院
    得以職權減輕或免除之（最高法院85年台上字第17 56號判
    例意旨參照）。又按汽車行經無號誌之交岔路口時，應減速
    慢行作隨時停車之準備，道路交通安全規則第93條第1項第2
    款定有明文。經查：本件交通事件係甲○○駕駛自用小貨車
    ，行經無號誌交岔路口，未減速慢行作隨時停車之準備且轉
    彎車未停讓直行車先行，為肇事主因，業如前述，而丙○○
    駕駛上揭機車，行經無號誌交岔路口，亦未減速慢行作隨時
    停車之準備，以致遭甲○○撞及，同有過失，且台灣省彰化
    縣區車輛行車事故鑑定委員會鑑定結果，亦認丙○○駕駛機
    車行至無號誌之交岔路口，未減速慢行作隨時停車之準備，
    為肇事次因，有上開台灣省彰化縣區車輛行車事故鑑定委員
    會函在卷足憑，是丙○○對本件交通事故之發生與有過失，
    堪以認定。經審酌丙○○及甲○○之過失程度及注意義務，
    認丙○○應負30%過失責任，甲○○應負70%過失責任。準此
    ，爰依法減輕甲○○、順揚公司應負擔賠償金額之30 %。經
    計算結果，甲○○、順揚公司應連帶賠償丙○○之金額應減
    為1,030,994元（1,472,848×0.7＝1,030,994）。
  (四)末按給付無確定期限者，債務人於債權人得請求給付時，經
    其催告而未為給付，自受催告時起，負遲延責任。其經債權
    人起訴而送達訴狀，或依督促程序送達支付命令，或為其他
    相類之行為者，與催告有同一之效力，民法第229條第2項定
    有明文。而遲延之債務，以支付金錢為標的者，債權人得請
    求依法定利率計算之遲延利息；應負利息之債務，其利率未
    經約定，亦無法律可據者，週年利率為百分之五，亦為民法
    第233條第1項、第203條所明定。丙○○請求甲○○、順揚
    公司連帶賠償其損害，係以支付金錢為標的，而侵權行為之
    損害賠償請求權於行為時即已發生，但其給付無確定期限，
    依上開規定，自應以甲○○、順揚公司收受本件追加聲明狀
    繕本翌日起負遲延責任，則丙○○請求甲○○、順揚公司應
    均併給付自追加聲明狀繕本送達最後一位上訴人翌日即自95
    年6月25日起至清償日止，按年息5%計算之法定遲延利息，
    洵為正當，應予准許。
八從而，丙○○基於侵權行為之損害賠償請求權，請求甲○○、
  順揚公司連帶賠償，在1,030,994元範圍內，及均自追加聲明
  狀繕本送達之翌日即自95年6月25日起至清償日止按年息5%計
  算之遲延利息之範圍內，核屬正當，原審予以准許，並依兩造
  陳明願供擔保聲請宣告假執行或免為假執行，分別酌定相當擔
  保金額宣告，核無不合，上訴人丙○○之上訴逾上述金額之請
  求，為無理由，上訴人甲○○、順揚公司之上訴在上述金額內
  ，求為廢棄，為無理由，均應予駁回，超過上述金額為有理由
  ，應予廢棄，改判如主文第1、2項所示。
九本件判決之基礎已臻明確，兩造其餘攻擊防禦方法，於判決結
  果不生影響，無庸一一論列，併此敘明。
據上論結，本件丙○○之上訴為無理由，甲○○、順揚公司之上
訴為一部有理由、一部無理由，依民事訴訟法第449條第1項、第
450條、第79條、第85條第2項，判決如主文。
中　　華　　民　　國　　96　　年　　4 　　月　　17　　日
                  民事第四庭    審判長法　官　黃斐君
                                      法　官  陳蘇宗
                                      法　官  黃永祥
以上正本係照原本作成。
丙○○得上訴。
甲○○、順揚公司不得上訴。
如對本判決上訴，須於收受判決送達後二十日內向本院提出上訴
書狀，其未表明上訴理由者，應於提出上訴後二十日內向本院提
出上訴理由書（須按他造人數附具繕本）。
上訴時應提出委任律師為訴訟代理人之委任狀。具有民事訴訟法
第四百六十六條之一第一項但書或第二項之情形為訴訟代理人者
，另應附具律師及格證書及釋明委任人與受任人有該條項所定關
係之釋明文書影本。
                                      書記官　陳信和
中　　華　　民　　國　　96　　年　　4 　　月　　18　　日
                                                      Ｃ
